Inventaris van de Collectie indices van DTB-registers in Zuid-Holland
Nationaal Archief, Den Haag
DTB-registers Zuid-Holland; collectie indices
DTB-ZH coll. indices
1930-1991
merendeel 1945-1991
37112
85 inventarisnummer(s); 1,00 meter
Normale geschreven en getypte documenten, geen bijzondere handschriften.
Nationaal Archief
Algemeen Rijksarchief, 1912-2002
De collectie bevat alfabetische namenklappers op de doop-, trouw- en begraafboeken en de gaarderboeken in Zuid-Holland, welke destijds grotendeels in het Algemeen Rijksarchief berust hebben, maar thans naar de gemeente- en streekarchiefdiensten zijn overgebracht.
Archiefvorming
Geschiedenis van het archiefbeheer
Sinds 1919 zijn de doop-, trouw- en begraafboeken, behorende tot kerkelijke, rechterlijke en belasting archieven, naar de rijksarchieven overgebracht. Het Algemeen Rijksarchief verwierf zo de registers die betrekking hadden op gemeenten in Zuid-Holland. Genealogische onderzoekers hebben op sommige van deze registers alfabetische namenklappers gemaakt. Veelal, maar niet altijd, werd een extra kopie gemaakt ten behoeve van het Algemeen Rijksarchief.
De aldus sinds 1938 verkregen namenklappers of indices werden in de studiezaal van het Algemeen Rijksarchief geplaatst, ten gerieve van de genealogische onderzoekers. Toen in 1975 de college- en vergaderzaal van het Algemeen Rijksarchief werd ingericht tot een studiezaal genealogie, kwamen de indices ook daar te staan. In de jaren tachtig werden er fotokopieën van gemaakt, die zijn ingebonden in gele banden, waarna de serie indices als "gele serie" bekend stond.
Bij de vorming in 1998 van de collectie Nadere Toegangen genealogie (toegang 3.04.22), welke werd geplaatst in de studiezaal zelfbediening, is het merendeel van de collectie indices in deze nieuwe collectie opgenomen. De namenklappers en indices, verworven na 1991 (inv.nrs. 72-140), zijn in hun geheel naar die collectie overgegaan. Het betrof afdrukken van computerbestanden, die fysiek goed in de nieuwe serie pasten. Van de namenklappers en indices van vóór 1991 zijn nieuwe fotokopieën gemaakt ten behoeve van de collectie Nadere Toegangen. De hier beschreven collectie indices DTB (inv.nrs. 1-71) bevat dus slechts de originelen uit de periode van vóór 1991.
De verwerving van het archief
De kopieën en afschriften zijn in de loop der jaren door schenking verworven.
Inhoud en structuur van het archief
Inhoud
De collectie bevat alfabetische namenklappers, in de vorm van doorslagen, fotokopieën of afdrukken (prints), van doop-, trouw- en begraafboeken en gaarderboeken, die deel hebben uitgemaakt van de collecties DTB en Gaarderboeken van het Algemeen Rijksarchief. Ook van enkele boeken, die nooit in het Algemeen Rijksarchief berust hebben, zijn namenklappers of indices aanwezig. De originele DTB- en Gaarderboeken zijn overgebracht naar de de gemeente- en streekarchieven in Zuid-Holland. Van deze boeken zijn nog wel fotokopieën aanwezig. Hiervan zijn scans gemaakt, die raadpleegbaar zijn via de website van het Nationaal Archief.
Selectie en vernietiging
Behoudens dubbele kopieën is uit de collectie bij bewerking niets vernietigd.
Aanvullingen
Aanvullingen worden niet verwacht worden. De collectie wordt als afgesloten beschouwd.
Ordening van het archief
De fysieke ordening van de namenklappers en indices in de collectie en van de beschrijvingen ervan in deze inventaris is chronologisch, in volgorde van verwerving en toevoeging aan de collectie.
Aanwijzingen voor de gebruiker
Openbaarheidsbeperkingen
Volledig openbaar.
Materiële beperkingen
Het archief kent geen beperkingen voor het raadplegen van stukken als gevolg van slechte materiële staat.
Aanvraaginstructie
Openbare archiefstukken kunnen online worden aangevraagd en gereserveerd. U kunt dit ook via de terminals in de studiezaal van het Nationaal Archief doen. Om te kunnen reserveren dient u de volgende stappen te volgen:
Creëer een account of log in.
Selecteer in de archiefinventaris een archiefstuk.
Klik op ‘Reserveer’ en kies een tijdstip van inzage.
Verwant materiaal
Afgescheiden archiefmateriaal
De inventarisnummers 72-140 van de collectie Indices DTB zijn overgebracht naar de collectie Nadere Toegangen genealogie (toegang 3.04.22), met andere inventarisnummers.
Verwante archieven
De originele doop-, trouw- en begraafboeken van gemeenten in Zuid-Holland, zijn alle teruggegeven aan de gemeenten. Van de fotokopieën, welke in de jaren 1973-1974 zijn vervaardigd (de series rode en groene banden DTB en Gaarderboeken), zijn scans gemaakt, welke via de website van het Nationaal Archief zijn te raadplegen. De in deze Collectie indices beschreven klappers verwijzen voor het merendeel naar deze rode en groene serie.
Voorts bestaat er nog een Collectie afschriften DTB, vervaardigd door genealogische onderzoekers op de doop-, trouw- en begraafboeken, die in niet beheer waren bij het Algemeen Rijksarchief, maar merendeels in beheer waren van kerkelijke gemeenten (toegang 3.04.21).
Tenslotte is in 1998 een nieuwe serie Nadere Toegangen studiezaal zelfbediening genealogie gevormd, waarin het merendeel der klappers en indices van deze collectie Indices DTB is opgenomen (toegang 3.04.22).
Publicaties
Voor enige achtergrondinformatie over de collectie doop-, trouw- en begraafboeken raadplege men
H. Brouwer, Beschrijving van de doop-, trouw- en begraafboeken, benevens van de registers van overledenen enz. in Zuid-Holland, dateerende van vóór de invoering van de Burgerlijke Stand, 's-Gravenhage, 1929
.
Beschrijving van de series en archiefbestanddelen
- Dirksland; index dopen, 1606-1812; 1
  Vervaardigd door: mr G.A. van Schouwen. in: 1945. Typoscript. Oude signatuur: HS 1241, Aanw3 1946 VII-1. Thans ook opgenomen in de collectie Nadere Toegangen genealogie onder inv.nr. NT 082
- Goedereede; index dopen, 1658-1812; 2
  Vervaardigd door: mr G.A. van Schouwen. in: 1945. Typoscript. Oude signatuur: HS 1242, Aanw3 1946 VII-2. Thans ook opgenomen in de collectie Nadere Toegangen genealogie onder inv.nr. NT 096
- Middelharnis; index dopen en huwelijken, 1695-1774, 1695-1719; 3
  Vervaardigd door: mr G.A. van Schouwen. in: 1945. Typoscript. Oude signatuur: HS 1243, Aanw3 1946 VII-3. Thans ook opgenomen in de collectie Nadere Toegangen genealogie onder inv.nr. NT 180
- Ooltgensplaat; index dopen, 1665-1812; 4
  Vervaardigd door: mr G.A. van Schouwen. in: 1945. Typoscript. Oude signatuur: HS 1244, Aanw3 1946 VII-4. Thans ook opgenomen in de collectie Nadere Toegangen genealogie onder inv.nr. NT 203
- Nieuwe Tonge; index dopen, 1584-1812; 5
  Vervaardigd door: mr G.A. van Schouwen. in: 1945. Typoscript. Oude signatuur: HS 1245, Aanw3 1946 VII-5. Thans ook opgenomen in de collectie Nadere Toegangen genealogie onder inv.nr. NT 276
- Nieuwkoop; doopboek geref., 1619-1684; 6
  Vervaardigd door: W.M.C. Regt. in: c. 1930. Manuscript. Oude signatuur: HS 486, Aanw3 1938 XXVI. Thans ook opgenomen in de collectie Nadere Toegangen genealogie onder inv.nr. NT 195A-B
- Charlois; trouwboek geref., 1660-1706; 7
  Vervaardigd door: Ons Voorgeslacht. Typoscript. Thans ook opgenomen in de collectie Nadere Toegangen genealogie onder inv.nr. NT 071
- Delfshaven; trouwboek geref., 1718-1811; 8
  Vervaardigd door: Ons Voorgeslacht. Typoscript. Thans ook opgenomen in de collectie Nadere Toegangen genealogie onder inv.nr. NT 076
- Everdingen en Zijderveld; trouwboeken geref., RK, gerechtelijk, 1623-1809; 9
  Vervaardigd door: Ons Voorgeslacht. Typoscript. Thans ook opgenomen in de collectie Nadere Toegangen genealogie onder inv.nr. NT 091
- Hei- en Boeikop; trouwboek geref., 1682-1810; 10
  Vervaardigd door: Ons Voorgeslacht. Typoscript. Thans ook opgenomen in de collectie Nadere Toegangen genealogie onder inv.nr. NT 136
- Hendrik-Ido-Ambacht; trouwboek, 1625-1719; 11
  Vervaardigd door: Ons Voorgeslacht. Typoscript. Thans ook opgenomen in de collectie Nadere Toegangen genealogie onder inv.nr. NT 139
- Heukelum; trouwboek, 1672-1811; 12
  Vervaardigd door: Ons Voorgeslacht. Typoscript. Thans ook opgenomen in de collectie Nadere Toegangen genealogie onder inv.nr. NT 150
- Capelle a/d IJssel; trouwboek geref., 1652-1811; 13
  Vervaardigd door: Ons Voorgeslacht. Typoscript. Thans ook opgenomen in de collectie Nadere Toegangen genealogie onder inv.nr. NT 068
- Kedichem; trouwboek, 1713-1811; 14
  Vervaardigd door: Ons Voorgeslacht. Typoscript. Thans ook opgenomen in de collectie Nadere Toegangen genealogie onder inv.nr. NT 157
- Leerdam; trouwboek geref., 1686-1808; 15
  Vervaardigd door: Ons Voorgeslacht. Typoscript. Thans ook opgenomen in de collectie Nadere Toegangen genealogie onder inv.nr. NT 168
- Leerdam; trouwboek gerechtelijk, 1666-1811; 16
  Vervaardigd door: Ons Voorgeslacht. Typoscript. Thans ook opgenomen in de collectie Nadere Toegangen genealogie onder inv.nr. NT 167
- Leerdam; doopboek geref., 1622-1694; 16A
  Vervaardigd door: R. v.d. Berg. in: 1976. Typoscript. Thans ook opgenomen in de collectie Nadere Toegangen genealogie onder inv.nr. NT 166
- Lexmond; trouwboek geref., gerechtelijk, 1708-1812; 17
  Vervaardigd door: Ons Voorgeslacht. Typoscript. Thans ook opgenomen in de collectie Nadere Toegangen genealogie onder inv.nr. NT 171
- Moerkapelle; trouwboek geref., gerechtelijk, 1656-1811; 18
  Vervaardigd door: Ons Voorgeslacht. Typoscript. Thans ook opgenomen in de collectie Nadere Toegangen genealogie onder inv.nr. NT 184
- Monster; trouwboek geref., 1767-1811; 19
  Vervaardigd door: Ons Voorgeslacht. Typoscript. Thans ook opgenomen in de collectie Nadere Toegangen genealogie onder inv.nr. NT 187
- Pernis; trouwboek, 1714-1811; 20
  Vervaardigd door: Ons Voorgeslacht. Typoscript. Thans ook opgenomen in de collectie Nadere Toegangen genealogie onder inv.nr. NT 228
- Poortugaal; trouwboek geref., 1691-1810; 21
  Vervaardigd door: Ons Voorgeslacht. Typoscript. Thans ook opgenomen in de collectie Nadere Toegangen genealogie onder inv.nr. NT 230
- Ridderkerk; trouwboek geref., 1632-1679; 22
  Vervaardigd door: Ons Voorgeslacht. Typoscript. Thans ook opgenomen in de collectie Nadere Toegangen genealogie onder inv.nr. NT 234
- Rockanje; trouwboek geref., 1619-1702; 23
  Vervaardigd door: Ons Voorgeslacht. Typoscript. Thans ook opgenomen in de collectie Nadere Toegangen genealogie onder inv.nr. NT 235
- Rijsoord en Strevelshoek; trouwboek geref., 1585-1812; 24
  Vervaardigd door: Ons Voorgeslacht. Typoscript. Thans ook opgenomen in de collectie Nadere Toegangen genealogie onder inv.nr. NT 242
- Schoonrewoerd; trouwboek geref., gerechtelijk, 1627-1633, 1673-1809; 25
  Vervaardigd door: Ons Voorgeslacht. Typoscript. Thans ook opgenomen in de collectie Nadere Toegangen genealogie onder inv.nr. NT 255
- Ter Aar; trouwboek geref., 1621-1739; 26
  Vervaardigd door: Ons Voorgeslacht. Typoscript. Thans ook opgenomen in de collectie Nadere Toegangen genealogie onder inv.nr. NT 001
- Maasland; trouwboek geref., 1669-1760; 27
  Vervaardigd door: Ons Voorgeslacht. Typoscript. Thans ook opgenomen in de collectie Nadere Toegangen genealogie onder inv.nr. NT 174
- Ridderkerk; trouwboek geref., 1603-1632, 1680-1723; 28
- Streefkerk; trouwboek geref., 1740-1811; 29
  Vervaardigd door: Ons Voorgeslacht. Typoscript. Thans ook opgenomen in de collectie Nadere Toegangen genealogie onder inv.nr. NT 275
- Hendrik-Ido-Ambacht; trouwboek geref., 1788-1827; 30
  Vervaardigd door: Ons Voorgeslacht. Typoscript, met herziene versie. Thans ook opgenomen in de collectie Nadere Toegangen genealogie onder inv.nr. NT 140
- Zwijndrecht; trouwboek geref., 1600-1690; 31
  Vervaardigd door: Ons Voorgeslacht. in: 1959. Typoscript. Thans ook opgenomen in de collectie Nadere Toegangen genealogie onder inv.nr. NT 341
- Hendrik-Ido-Ambacht; doopboek, 1795-1811; 32
  Vervaardigd door: ?. in: c. 1976. Typoscript. Thans ook opgenomen in de collectie Nadere Toegangen genealogie onder inv.nr. NT 138
- Boskoop; doopboek geref., 1643-1681; 33
  Vervaardigd door: A.S.P. Verjaal. Typoscript. Thans ook opgenomen in de collectie Nadere Toegangen genealogie onder inv.nr. NT 065
- Ouderkerk a/d IJssel, Krimpen a/d/ IJssel, Stormpolder; doodklapper, 1619-1698; 34
  Vervaardigd door: C.C.J. Lans. in: 1964. Typoscript. Thans niet opgenomen in de collectie Nadere Toegangen genealogie wegens beperkte bruikbaarheid: wordt overvleugeld door GS 48 en 50
- Sint Anthoniepolder; trouwboek geref., 1627-1645, 1664-1704, 1795-1811; 35
  Vervaardigd door: Ons Voorgeslacht. in: 1963. Typoscript. Oude signatuur: Aanw3 1963 XII 1. Thans ook opgenomen in de collectie Nadere Toegangen genealogie onder inv.nr. NT 021
- Zuid Beijerland; trouwboek geref., 1671-1700; 36
  Vervaardigd door: Ons Voorgeslacht. in: 1963. Typoscript. Oude signatuur: Aanw3 1963 XII 2. Thans ook opgenomen in de collectie Nadere Toegangen genealogie onder inv.nr. NT 030
- Groot-Ammers; doop- en trouwboek geref., 1643-1699; 37
  Vervaardigd door: H. de Bruin. in: 1983. Typoscript. Thans ook opgenomen in de collectie Nadere Toegangen genealogie onder inv.nr. NT 019
- Waddinxveen; doop- en trouwboek geref., 1662-1694; 38
  Vervaardigd door: W.J. Jansen. in: 1982. Typoscript. Thans ook opgenomen in de collectie Nadere Toegangen genealogie onder inv.nr. NT 289
- Goudriaan; doop- en trouwboek geref., 1613-1695; 39I
  Vervaardigd door: H. de Bruin. in: 1982. Typoscript. Thans ook opgenomen in de collectie Nadere Toegangen genealogie onder inv.nr. NT 117
- Noordeloos; doop- en trouwboek geref., 1681-1725; 39II
  Vervaardigd door: H. de Bruin. in: 1982. Typoscript. Thans niet opgenomen in de collectie Nadere Toegangen genealogie wegens beperkte bruikbaarheid: is deel van GS 80
- Ottoland-Blokland; doop- en trouwboek geref., 1629-1732; 39III
  Vervaardigd door: H. de Bruin. in: 1986. Typoscript. Thans ook opgenomen in de collectie Nadere Toegangen genealogie onder inv.nr. NT 211
- Langerak; doop- en trouwboek geref., 1682-1731; 40
  Vervaardigd door: H. de Bruin. in: 1982. Typoscript. Thans ook opgenomen in de collectie Nadere Toegangen genealogie onder inv.nr. NT 164
- Zevenhuizen; begraven-impost A-K, 1695-1763; 41I
  Vervaardigd door: J. Heemskerk. in: 1984. Typoscript. Thans ook opgenomen in de collectie Nadere Toegangen genealogie onder inv.nr. NT 305
- Zevenhuizen; begraven-impost L-Z, 1695-1763; 41II
- Zevenhuizen; begraven-impost, 1763-1811; 41III
  Vervaardigd door: J. Heemskerk. in: 1984. Typoscript. Thans ook opgenomen in de collectie Nadere Toegangen genealogie onder inv.nr. NT 306
- Naaldwijk; akten van indemniteit, 1693-1798; 42
  Vervaardigd door: studiegroep Genealogie Westland. in: 1984. Typoscript. Thans ook opgenomen in de collectie Nadere Toegangen genealogie onder inv.nr. NT 194
- Hoornaar; dtb, 1604-1695; 43
  Vervaardigd door: H. de Bruin. in: 1984. Typoscript. Thans ook opgenomen in de collectie Nadere Toegangen genealogie onder inv.nr. NT 155
- Nieuw Lekkerland; doopboek geref., 1666-1695; 44
  Vervaardigd door: H. de Bruin. in: 1984. Typoscript. Thans ook opgenomen in de collectie Nadere Toegangen genealogie onder inv.nr. NT 170
- Nieuwpoort; doop- en trouwboek geref., 1619-1699; 45
  Vervaardigd door: H. de Bruin. in: 1984. Typoscript. Thans ook opgenomen in de collectie Nadere Toegangen genealogie onder inv.nr. NT 196
- Streefkerk; doop- en trouwboek geref., 1585-1624, 1654-1696; 46
  Vervaardigd door: H. de Bruin. in: 1984. Typoscript. Thans ook opgenomen in de collectie Nadere Toegangen genealogie onder inv.nr. NT 274
- Lexmond en Lakerveld; doop- en trouwboek geref., 1608-1730; 47
  Vervaardigd door: H. de Bruin. in: 1985. Typoscript. Thans ook opgenomen in de collectie Nadere Toegangen genealogie onder inv.nr. NT 173
- Krimpen a/d IJssel en Stormpolder; doodklapper, 1619-1819; 48
  Vervaardigd door: J.G.P. v.d. Dussen. in: 1988. Typoscript. Thans ook opgenomen in de collectie Nadere Toegangen genealogie onder inv.nr. NT 158
- Zoetermeer en Zegwaart; Dopen te Zoetermeer en Zegwaart, 1586-1600., 1596-1600; 49
  Vervaardigd door: J. Heemskerk. in: 1987.. Thans ook opgenomen in de collectie Nadere Toegangen genealogie onder inv.nr. NT 322
- Ouderkerk a/d IJssel; doodklapper, 1619-1819; 50
  Vervaardigd door: J.G.P. v.d. Dussen. in: 1987. Typoscript. Thans ook opgenomen in de collectie Nadere Toegangen genealogie onder inv.nr. NT 224
- Oud Alblas; gezinnen, 1599-1700; 51
  Vervaardigd door: J. Heins. in: 1987. Typoscript. Thans niet opgenomen in de collectie Nadere Toegangen genealogie wegens beperkte bruikbaarheid: overdreven ingewikkelde indices, geen bronverwijzing
- Oud Alblas; doop- en trouwboek, 1599-1699; 52
  Vervaardigd door: H. de Bruin. in: 1988. Print. Thans ook opgenomen in de collectie Nadere Toegangen genealogie onder inv.nr. NT 005
- Alblasserdam; doop- en trouwboek, 1627-1695; 53
  Vervaardigd door: H. de Bruin. in: 1988. Print. Thans ook opgenomen in de collectie Nadere Toegangen genealogie onder inv.nr. NT 008
- Ameide; doop- en trouwboek, 1663-1695; 54
  Vervaardigd door: H. de Bruin. in: 1986. Typoscript. Thans ook opgenomen in de collectie Nadere Toegangen genealogie onder inv.nr. NT 018. Was inv.nr. 54 I
- Bleskensgraaf; doop- en trouwboek, 1674-1699; 55A
  Vervaardigd door: H. de Bruin. in: 1987. Typoscript. Thans ook opgenomen in de collectie Nadere Toegangen genealogie onder inv.nr. NT 042
- Hoog Blokland; ontvangsten wegens begraven, 1628-1828; 55B
  Vervaardigd door: H. de Bruin. in: 1987. Typoscript. Thans niet opgenomen in de collectie Nadere Toegangen genealogie wegens beperkte bruikbaarheid: transcriptie van een afschrift
- Brandwijk; lidmaten, 1689; 55C
  Vervaardigd door: H. de Bruin. in: c. 1987. Typoscript. Thans ook opgenomen in de collectie Nadere Toegangen genealogie onder inv.nr. NT 067
- Giessen-Nieuwkerk; doop- en trouwboek, 1671-1694; 56A
  Vervaardigd door: C.M.J. Blok. in: 1986. Typoscript. Thans niet opgenomen in de collectie Nadere Toegangen genealogie wegens beperkte bruikbaarheid: geen index
- Giessen-Nieuwkerk; doop- en trouwboek, 1671-1699; 56B
  Vervaardigd door: A.W. den Hartog-Zijderveld. in: 1987. Typoscript. Thans ook opgenomen in de collectie Nadere Toegangen genealogie onder inv.nr. NT 093
- Meerkerk; doop-, trouw- en lidmatenboek, 1624-1720; 57
  Vervaardigd door: G.J. van Rookhuyzen. in: 1988.. Thans ook opgenomen in de collectie Nadere Toegangen genealogie onder inv.nr. NT 178
- Molenaarsgraaf; doop- en trouwboek, 1639-1699; 58 I
  Vervaardigd door: H. de Bruin ??. in: 1987. Typoscript. Thans ook opgenomen in de collectie Nadere Toegangen genealogie onder inv.nr. NT 185
- Noordeloos; lidmaten en ouderlingen, 1799-1740; 58 II
  Vervaardigd door: ?. in: c. 1987. Typoscript. Thans niet opgenomen in de collectie Nadere Toegangen genealogie wegens beperkte bruikbaarheid: geen index
- Sliedrecht; overledenen, 1706-1758; 58 III
  Vervaardigd door: A.J. Stasse. in: 1987. Typoscript. Thans ook opgenomen in de collectie Nadere Toegangen genealogie onder inv.nr. NT 259
- Bleiswijk; dtb, 1642-1812; 59
  Vervaardigd door: C. van der Plas. in: c. 1987 (1898). Fotokopie van handschrift, deel I-III. Thans ook opgenomen in de collectie Nadere Toegangen genealogie onder inv.nr. NT 034-036
- Stolwijk; overledenen, 1655-1768; 60
  Vervaardigd door: C.C.J. Lans. in: 1988. Print. Thans ook opgenomen in de collectie Nadere Toegangen genealogie onder inv.nr. NT 269
- Haastercht; doop- en trouwboek RK, 1673-1704; 61
  Vervaardigd door: P. Oortman. in: 1987. Typoscript. Thans ook opgenomen in de collectie Nadere Toegangen genealogie onder inv.nr. NT 124
- Arkel; doopboek, 1633-1695; 62A
  Vervaardigd door: H. de Bruin. in: 1988. Print. Thans ook opgenomen in de collectie Nadere Toegangen genealogie onder inv.nr. NT 022
- Schelluinen; doop- en trouwboek, 1687-1812; 62B
  Vervaardigd door: H. de Bruin. in: 1988. Print. Thans ook opgenomen in de collectie Nadere Toegangen genealogie onder inv.nr. NT 248
- Zevenhuizen; doop- en trouwboek, 1651-1700; 63
  Vervaardigd door: J. Heemskerk. in: 1989.. Thans ook opgenomen in de collectie Nadere Toegangen genealogie onder inv.nr. NT 303-304
- Alblasserdam; doopboek, 1610-1627; 64A
  Vervaardigd door: G. Ouweneel. in: 1989. Print, met fotokopie van afschrift uit 1919 van doopboek. Thans ook opgenomen in de collectie Nadere Toegangen genealogie onder inv.nr. NT 006
- Alblasserdam; lidmatenboek, 1729-1821; 64B
  Vervaardigd door: G. Ouweneel. in: 1989. Print, met adreslijst anno 1816. Thans ook opgenomen in de collectie Nadere Toegangen genealogie onder inv.nr. NT 010
- Bergambacht; overledenen, 1695-1805; 65
  Vervaardigd door: C.C.J. Lans. in: c. 1985. Typoscript. Thans ook opgenomen in de collectie Nadere Toegangen genealogie onder inv.nr. NT 026
- Gouderak; overledenen, 1658-1811; 66
  Vervaardigd door: J.G.P. v.d. Dussen, C.C.J. Lans. in: 1989. Print. Thans ook opgenomen in de collectie Nadere Toegangen genealogie onder inv.nr. NT 114
- Asperen; gezinnen, 1622-1699; 67
  Vervaardigd door: H. de Bruin. in: 1990. Print. Thans ook opgenomen in de collectie Nadere Toegangen genealogie onder inv.nr. NT 024
- Brandwijk en Gijbeland; overledenen, 1740-1811; 68
  Klappers op de registers van overledenen van Brandwijk en Gijbeland, Gouderak, Molenaarsgraaf, Schoonhoven en van Blois, Vlist en Bonrepas zijn in één map geborgen onder inv.nr. 68
  Vervaardigd door: H. de Bruin. in: 1988. Typoscript. Thans ook opgenomen in de collectie Nadere Toegangen genealogie onder inv.nr. NT 066
- Gouderak; gehuwden en overledenen, 1631-1671; ---
  Vervaardigd door: C.C.J. Lans. in: 1990. Print. Thans ook opgenomen in de collectie Nadere Toegangen genealogie onder inv.nr. NT 113
- Molenaarsgraaf; overledenen, 1721-1805; ---
  Vervaardigd door: V. Brandwijk. in: 1989. Typoscript. Thans ook opgenomen in de collectie Nadere Toegangen genealogie onder inv.nr. NT 186
- Schoonhoven; overledenen, 1629-1808; ---
  Vervaardigd door: C.C.J. Lans. in: 1990. Typoscript. Thans ook opgenomen in de collectie Nadere Toegangen genealogie onder inv.nr. NT 253
- Blois, Vlist en Bonrepas; overledenen, 1656-1765; ---
  Vervaardigd door:. in: 1990. Typoscript. Thans niet opgenomen in de collectie Nadere Toegangen genealogie wegens beperkte bruikbaarheid: (geen index)
- Neder- en Boven-Hardinxveld; doop- en trouwboek, 1638-1704; 69
  Vervaardigd door: H. de Bruin. in: 1990. Print. Thans ook opgenomen in de collectie Nadere Toegangen genealogie onder inv.nr. NT 132
- Giessen-Nieuwkerk, Giessen-Oudekerk, Giessendam en Peursum; doop- en trouwboek, 1671-1812; 70
  Vervaardigd door: H. de Bruin. in: 1991. Print. Thans ook opgenomen in de collectie Nadere Toegangen genealogie onder inv.nr. NT 092
- Goudriaan; overledenen, 1725-1811; 71
  Vervaardigd door: V. Brandwijk. in: 1991. Typoscript. Thans ook opgenomen in de collectie Nadere Toegangen genealogie onder inv.nr. NT 118. Samen met klapper op register overledenen Ottoland en Laag-Blokland in inv.nr. 71.
- Ottoland en Laag-Blokland; overledenen, 1699-1811; ---
  Vervaardigd door: V. Brandwijk. in: 1990. Typoscript. Thans ook opgenomen in de collectie Nadere Toegangen genealogie onder inv.nr. NT 212. Samen met klapper op register overledenen Goudriaan in inv.nr. 71.
- Herkingen, Melissant, Ooltgensplaat, Ouddorp; klappers op gaarderboeken, 1796-1812; 72
  Vervaardigd door: onbekend. Typoscript. Dit bestanddeel is een toegang op de gaarderboeken inv.nrs. 3, 4 en 6 en DTB-register inv.nr. 7. Het is in 2019 toegevoegd